<div style="padding:10px">
### Hypothese für Boston$lstat

```{r, echo=FALSE}
  zalpha25 <- qnorm(0.025, lower.tail = FALSE)
  countLstat <- length(Boston$lstat)
  zlstat <- ((mittelwert - 11)/(streuung/sqrt(countLstat)))
```

Der Erwartungswert der Verteilung wird mit 11% angenommen, durch die aktuelle Flüchtlingskrise, wird eine Vergrößerung des Prozentanteils der Bevölkerung mit niedriger Position in der sozialen Hierarchie erwartet.<br>
Wird diese Erwartung bei einem Signifikantsniveau von 2.5% bestätigt?<br>

Um die Erwartung zu bestätigen oder wiederlegen werden die folgenden Hypothesen aufgestellt:<br>
$H_0 : \mu = 11$, $H_1 : \mu \gt 11$ (rechtsseitiger Test)<br>
Wie oben festgestellt ist die Verteilung annähernd normalverteilt, und es handelt sich um eine große Stichprobe
($`r countLstat`$ Elemente). Daher kann man hier die Z-Statistik verwenden. <br>
Die Erwartung kann bestätigt werden, wenn $Z \gt Z_\alpha$ bzw. wenn Z im kritischen Bereich liegt.
kritischer Bereich: $[`r zalpha25`, + \infty]$ <br>
$Z= `r zlstat`$ <br>
Z liegt in dieser kristischen Region, daher wird die Nullhypothese verworfen.

<br>

### Hypothese für Boston\$lstat (Boston\$ptratio vorgegeben)
```{r, echo=FALSE}
  ptratioPlus19 <- Boston[which(Boston$ptratio >= 19) , ]
  ptratioMinus19 <- Boston[which(Boston$ptratio < 19) , ]
  zalpha5 <- qnorm(0.01, lower.tail = TRUE)
  zlstatptratio <- (mean(ptratioMinus19$lstat)-mean(ptratioPlus19$lstat))/sqrt((sd(ptratioMinus19$lstat)/nrow(ptratioMinus19))+(sd(ptratioPlus19$lstat)/nrow(ptratioPlus19)))
```

Ich teile den Datensatz Boston auf, sodass der 1. Teil ein Schüler-Lehrer Verhältnis pro Stadt von kleiner 19 haben und der 2. Teil ein Schüler-Lehrer Verhältnis pro Stadt größer gleich 19 (ptratio - nach Mittelwert aufgeteilt)
```{r}
  mean(Boston$ptratio)
```

Dadurch erhält man im 1. Teil `r nrow(ptratioMinus19)` Städte und im 2. Teil `r nrow(ptratioPlus19)` Städte.
Basierend auf der Stichprobe  beträgt der durchschnittliche Prozentanteil der Bevölkerung mit niedriger Position in der sozialen Hierarchie im 1. Teil `r mean(ptratioMinus19$lstat)` und im 2. Teil `r mean(ptratioPlus19$lstat)`. ($\hat x_1 und \hat x_2$)
Nun wollen wir sehen ob bei einem gegebenen Signifikantsniveau von 1% der Durchschnitt des Prozentanteils der Bevölkerung mit niedriger Position in der sozialen Hierarchie des ersten Teils niedriger ist als der des 2. Teils ($\mu_1 und \mu_2$).

$H_0 : \mu_1 = \mu_2$, $H_1 : \mu_1 < \mu_2$ (linksseitiger Test)
Wie oben festgestellt ist Boston\$lstat annähernd normalverteilt, es handelt sich um große Stichproben ($`r countLstat`$ Elemente) und die 2 Teile sind unabhängig voneinander.  Daher kann man hier die Z-Statistik verwenden. (mit der Formel für unbekannte Standardabweichungen)

Die Nullhypothese kann verworfen werden, wenn $Z < Z_\alpha$ bzw. wenn Z im kritischen Bereich liegt.
kritischer Bereich: $[- \infty, `r zalpha5`]$
Es wurde berechnet, dass Z = `r zlstatptratio`. Dieser Wert fällt in die rejection region und die Nullhypothese wird daher verworfen. Somit kann bestätigt werden, dass in Städte mit einem Schüler-Lehrer Verhältnis kleiner 19, der Durchschnitt des Prozentanteils der Bevölkerung mit niedriger Position in der sozialen Hierarchie auch kleiner ist als in Städten mit einem Schüler-Lehrer Verhältnis größer gleich 19.
</div>
