---
output:
  html_document: default
  pdf_document: default
---
```{r, include=FALSE}
library(MASS)
data(Boston)
library(VGAM)
library(moments)
```
<table>
<tr><td>
<div style="padding: 20px">
<div style="float:left; position:relative; width:50%">
```{r, echo=FALSE}
  plot(density(Boston$ptratio), lwd=3, main="Dichte von ptratio") #vl F verteilung gespiegelt
  mittelwert <- mean(Boston$ptratio)
  streuung <- sd(Boston$ptratio)
  x <- Boston$ptratio
  lines(density(rnorm(length(Boston$ptratio), mittelwert, streuung)), col=4)
  curve(dnorm(x,mittelwert,streuung),add=TRUE,lwd=1, col="red")
```
</div>
####ptratio:
<br>
Sch√ºler-Lehrer-Verh√§ltnis nach Stadt.<br>
Durch die density Funktion (schwarze Linie) kann man sehen und durch die Schiefe kann man berechnen, dass die Verteilungsform eher linksschief ist (Schiefe < 0)
Anfangs angenommen es ist normalverteilt, aber man sieht, dass das nicht so ist. <br>
blaue Linie = rnorm density; rote Linie = dnorm <br>
Die Verteilung hat 2 Peaks: bei 14 bis 15 und 19 bis 20.5. <br>
5 (bzw. 6) Zahlen Zusammenfassung: <br>
```{r}
  summary(Boston$ptratio)
```
<br>
</div>
</div>
</td></tr>

<tr><td>
<div style="padding: 20px">
<div style="float:left; position:relative; width:50%">
```{r, echo=FALSE}
  hist(Boston$black, freq=FALSE, main="Dichte und Histogramm von black")
  lines(density(Boston$black), lwd=2)
  x <- seq(max(Boston$black), 0)
  n <- length(Boston$black)
  xi <- min(Boston$black)
  l <- n / (sum (sapply(Boston$black, function(x) log(x/xi))))
  lines(dpareto(max(Boston$black):0, xi, l), col=3)
```
</div>
####black:
<br>
1000 (Bk - 0,63) ^ 2 wobei Bk der Schwarzanteil der Stadt ist.<br>
Verteilung ist linksschief (Schiefe kleiner 0) und J-f√∂rmig. 
```{r}
  skewness(Boston$black)
```
Ann√§herung an Paetro-Verteilung mit Intervall $[0, \infty]$
Die Paetro-Verteilung (gr√ºne Linie) hat hier die meisten Vorkommen bei den h√∂heren Werten <br>
Berechnung des Paramters $\hat \xi$:
```{r}
  min(Boston$black)
```
<br>
</div>
</div>
</tr></td>

<tr><td>
<div style="padding: 20px">
<div style="float:left; position:relative; width:50%">
```{r, echo=FALSE}
  plot(density(Boston$lstat), lwd=3, main="Dichte von lstat")
  mittelwert <- mean(Boston$lstat)
  streuung <- sd(Boston$lstat)
  lines(density(rnorm(length(Boston$lstat), mittelwert, streuung)), col=4)
  x<-Boston$lstat
  curve(dnorm(x, mittelwert, streuung), add=TRUE, col=2)
  
  zalpha <- qnorm(0.05, lower.tail = FALSE)
  z <- ((mittelwert - 11)/(streuung/sqrt(length(Boston$lstat))))
```
```{r, echo=FALSE}
  qqnorm(Boston$lstat)
  qqline(Boston$lstat)
```
</div>
####lstat:
<br>
Prozentanteil der Bev√∂lkerung mit niedriger Position in der sozialen Hierarchie. Dh. schlechte menschliche Lebensumst√§nde (z.B.: wenig Bildung, keinen Schulabschluss, keine Ausbildung oder Studium, geringes Einkommen, Migrationshintergrund, ...)<br>
Annahme: ptratio ist normalverteilt <br>
die blaue und rote Linie zeigen, dass die Annahme stimmt <br>
blaue Linie=rnorm density <br>
Parameter $\mu$ und $\sigma$:
```{r}
  mean(Boston$lstat)
  sd(Boston$lstat)
```
<br><br><br><br><br>
</div>
</div>
</td></tr>

<tr><td>
#####Hypothesen:
<br>
Der Erwartungswert der Verteilung wird mit 11% angenommen, durch die aktuelle Fl¸chtlingskrise, wird eine Vergrˆﬂerung des Prozentanteils der Bev√∂lkerung mit niedriger Position in der sozialen Hierarchie erwartet.
Um die Erwartung zu best‰tigen oder wiederlegen wird ein rechtsseitiger Test durchgef¸hrt: <br>
$H_0 : \mu = 11$, $H_1 : \mu \gt 11$ <br>
$Z_\alpha = `r zalpha`$, $Z= `r z`$ <br>
Z liegt in der rejection region $[`r zalpha`, + \infty]$, daher wird die Nullhypothese verworfen.
</td></tr>

<tr><td>
<div style="padding: 20px">
<div style="float:left; position:relative; width:50%">
```{r, echo=FALSE}
  hist(Boston$medv, freq=FALSE)
  lines(density(Boston$medv), lwd=3, main="Dichte und Histogramm von medv")
  mittelwert <- mean(Boston$medv)
  streuung <- sd(Boston$medv)
  x<-Boston$medv
  curve(dnorm(x,mittelwert,streuung),add=TRUE,lwd=1, col="red")
  
  x <- Boston$medv[Boston$medv < 50]
  m <- mean(x)
  s <-  sd(x)
  curve(dnorm(x,m,s),add=TRUE,lwd=1, col="blue", to = 40)
```
</div>
####medv
<br>
mittlerer Wert von Wohneigentum in $ 1000. <br>
Ann√§herung an Normalverteilung, aber rechtsschief (Schiefe > 0) und leptokurtisch (steilgipfelig) (Kurtosis > 3). <br>
```{r}
  skewness(Boston$medv)
  kurtosis(Boston$medv)
```
rote Linie = Normalverteilung, blaue Linie = Normalverteilung von medv Werten < 50 (Ausrei√üer gr√∂√üer/gleich 50 weggeschnitten)
<br>
</div>
</div>
</td></tr>
<tr><td>
#####Hypothesen:  
Annahme: Das Bev√∂lkerungswachstun in Bosten wird in den n√§chsten Jahren weniger stark wachsen als in den Jahren zuvor und daher wird der angenommen, dass der mittlere Wert des Whohnungseigentums sinkt und deshhalb wird $\mu$ mit 21 angenommen.  
n = $`r length(x)` \geq$ 30; Daher kann die Z-Statistik verwendet werden.  
$\alpha = 5$%  
$\overline{x} = `r m`$  
$s = `r s`$  
$H_0: \mu = 21$    
$H_1: \mu \gt 21$    
``` {r}
mu <- 21
z <- (m-mu)/(s/sqrt(length(x)))
p <- pnorm(z, lower.tail = FALSE)
show(p)
show(p < 0.05)
```
Da der p-Wert unter 0.05 liegt, akzeptieren wir die Nullhypothese $H_0$.  

##### Kritischer Bereich:
``` {r}
z <- qnorm(0.025)
lower <- z*(s/sqrt(length(x)))+mu
higher <- -z*(s/sqrt(length(x)))+mu
```
Der kritische Bereich f√ºr $alpha = 0.05$ ist: $`r lower` \leq \overline{x} \leq `r higher`$. Das bedeutet, dass $H_0$ g√ºltig ist, solange der wahre Mittelwert in diesem Bereich liegt. 
</td></tr>
</table>