```{r echo=FALSE}
par(mfrow=c(2,2)) 
hist(Boston$ptratio) # normal, eher F gespiegelt
qqnorm(Boston$ptratio)
qqline(Boston$ptratio)

hist(Boston$black) # paretto
qqnorm(Boston$black)
qqline(Boston$black)

hist(Boston$lstat) # eher normal als ptratio
qqnorm(Boston$lstat)
qqline(Boston$lstat)

hist(Boston$medv) # normal wenn man rechte Ausreißer wegnimmt
qqnorm(Boston$medv)
qqline(Boston$medv)
```

<div style="padding: 20px">
<div style="float:left; position:relative; width:50%">
```{r, echo=FALSE}
  plot(density(Boston$ptratio), lwd=3, main="Dichte von ptratio")
  mittelwert <- mean(Boston$ptratio)
  streuung <- sd(Boston$ptratio)
  lines(density(rnorm(length(Boston$ptratio), mittelwert, streuung)), col=4)
```
</div>
ptratio: <br>
Schüler-Lehrer-Verhältnis nach Stadt.<br>
<br>
Anfangs angenommen es ist eine Normalverteilung, aber aufgrund der blauen Linie sieht man, dass das nicht so ist. <br>
blaue Linie=rnorm density <br>
<!-- **<span class="math">$$\sin^2(x) + \cos^2(x) = 1$$</span>** -->
<br><br><br><br><br><br><br><br><br><br><br><br><br>
</div>

<div style="padding: 20px">
<div style="float:left; position:relative; width:50%">
```{r, echo=FALSE}
  hist(Boston$black, freq=FALSE, main="Dichte und Histogramm von black")
  lines(density(Boston$black), lwd=2)
  mittelwert <- mean(Boston$black)
  streuung <- sd(Boston$black)
  
  lines(dpareto(410:0, 11, 0.7), col=3)
```
</div>
black: <br>
1000 (Bk - 0,63) ^ 2 wobei Bk der Schwarzanteil der Stadt ist.<br>
<br>
Annäherung an Paetro-Verteilung mit Intervall $[0, \infty]$
Die Paetro-Verteilung hat hier die meisten Vorkommen bei den höheren Werten
<br><br><br><br><br><br><br><br><br><br><br><br>
</div>


<div style="padding: 20px">
<div style="float:left; position:relative; width:50%">
```{r, echo=FALSE}
  plot(density(Boston$lstat), lwd=3, main="Dichte von lstat")
  mittelwert <- mean(Boston$lstat)
  streuung <- sd(Boston$lstat)
  lines(density(rnorm(length(Boston$lstat), mittelwert, streuung)), col=4)
  x<-Boston$lstat
  curve(dnorm(x, mittelwert, streuung), add=TRUE, col=2)
```
</div>
lstat: <br>
niedrigerer Status der Bevölkerung (Prozent). <br>
<br>
Annahme: ptratio ist normalverteilt <br>
die blaue und rote Linie zeigen, dass die Annahme stimmt <br>
blaue Linie=rnorm density <br>
Mittelwert: 12.65306

<br><br><br><br><br><br><br><br><br><br><br><br>
</div>

<div style="padding: 20px">
<div style="float:left; position:relative; width:50%">
```{r, echo=FALSE}
  hist(Boston$medv, freq=FALSE)
  lines(density(Boston$medv), lwd=3, main="Dichte und Histogramm von medv")
  mittelwert <- mean(Boston$medv)
  streuung <- sd(Boston$medv)
```
</div>
medv: <br>
mittlerer Wert von Wohneigentum in $ 1000. <br>

<br>
</div>