<div style="padding:10px">
### Hypothese für Boston$rm

Marty Walsh, Der Bürgermeister von Boston, weiß, dass im Jahr 1970 die durchschnittliche Raumanzahl der Vororte bei $6.15$ lag. Er möchte nun wissen, ob zur Zeit der Stichprobe, diese Behauptung noch gilt. Dabei soll $\alpha = 0.1$ verwendet werden. 

Für die Verteilung von rm, gilt: $\hat \mu = 6.2846344$ und $s = 0.7026171$. $\mu = 6.15$, ist der angenommene Erwartungswert der Population (aus der Aufgabenstellung). Die Varianz der Population ist nicht gegeben. Da jedoch $n = 506 \geq 30$ ist, kann hier die Normalverteilung mit $\sigma = s$ verwendet werden. Daher kann eine Z-Statistik verwendet werden. 

Die Hypothesen sind wie folgt: 

- $H_0: \mu = 5.8$

- $H_1: \mu \neq 5.8$

Da es sich hier um einen beidseitigen Test handelt, bleibt die Nullhypothese bestehend, wenn $\hat \mu$ im 90%-Konfidenzintervall von $N(\mu, \sigma^2)$ liegt. 

Dieses kann mit $\mu \pm z_{0.95} \frac{\sigma}{\sqrt n}$ berechnet werden.

Lower Bound:
```{r, echo=FALSE, result='hold'}
6.15 - qnorm(0.95) * 0.7026171 / sqrt(506)
```

Upper Bound:
```{r, echo=FALSE, result='hold'}
6.15 + qnorm(0.95) * 0.7026171 / sqrt(506)
```

Das Konfidenzintervall ist $[6.098623, 6.201377]$. Damit liegt $\hat \mu$ nicht innerhalb und die Nullhypothese wird zugunsten von $H_1$ verworfen.

### Hypothese für Boston$dis

Der/Die Verantworliche des Bostoner Arbeitsmarkt legt großen Wert darauf, dass Beschäftigungszentren für die meisten Menschen leicht erreichbar sind. Er/Sie möchte sich sicher sein, dass der mittlere errechnete Abstand nicht abgenommen hat. Weil es so ein Wichtiges Thema ist, werden beireits bei einer Verwerfung der Nullhypothese bei $\alpha = 0.25$ weitere Untersuchungen eingeleitet. 1970 lag der berechnete Mittelwert der Population bei $\mu = 1.1$. Die Varianz der Population ist unbekannt.

Für die gezogene Stichprobe gilt $\hat \mu = 1.2034487$ und $s = 0.5586292$.

Muss der/die Verantwortliche weitere Untersuchungen einleiten?

Es werden folgende Hypothesen verwendet: 

- $H_0: \mu = 1.1$

- $H_1: \mu < 1.1$

Da nur geprüft werden soll, ob die Distanz schlechter geworden ist, muss ein einseitiger Test verwendet werden. Da $n = 506 \geq 30$, kann die Varianz der Population der Varianz der Stichprobe gleichgesetzt werden (TODO: kann sie das?)

</div>