<div style="padding:10px">
### Hypothese für Boston$rm

Marty Walsh, Der Bürgermeister von Boston, weiß, dass im Jahr 1970 die durchschnittliche Raumanzahl der Vororte bei $6.15$ lag. Er möchte nun wissen, ob zur Zeit der Stichprobe, diese Behauptung noch gilt. Dabei soll $\alpha = 0.1$ verwendet werden. 

Für die Verteilung von rm, gilt: $\hat \mu = 6.2846344$ und $s = 0.7026171$. $\mu = 6.15$, ist der angenommene Erwartungswert der Population (aus der Aufgabenstellung). Die Varianz der Population ist nicht gegeben. Da jedoch $n = 506 \geq 30$ ist, kann hier die Normalverteilung mit $\sigma = s$ verwendet werden. Daher kann eine Z-Statistik verwendet werden. 

Die Hypothesen sind wie folgt: 

- $H_0: \mu = 5.8$

- $H_1: \mu \neq 5.8$

Da es sich hier um einen beidseitigen Test handelt, bleibt die Nullhypothese bestehend, wenn $\hat \mu$ im 90%-Konfidenzintervall von $N(\mu, \sigma^2)$ liegt. 

Dieses kann mit $\mu \pm z_{0.95} \frac{\sigma}{\sqrt n}$ berechnet werden.

Lower Bound:
```{r, echo=FALSE, result='hold'}
6.15 - qnorm(0.95) * 0.7026171 / sqrt(506)
```

Upper Bound:
```{r, echo=FALSE, result='hold'}
6.15 + qnorm(0.95) * 0.7026171 / sqrt(506)
```

Das Konfidenzintervall ist $[6.098623, 6.201377]$. Damit liegt $\hat \mu$ nicht innerhalb und die Nullhypothese wird zugunsten von $H_1$ verworfen.

### Hypothese für Boston$dis

Der/Die Verantworliche des Bostoner Arbeitsmarkt legt großen Wert darauf, dass Beschäftigungszentren für die meisten Menschen leicht erreichbar sind. Er/Sie möchte sich sicher sein, dass der mittlere errechnete Abstand nicht abgenommen hat. Da zur Zeit nur wenig Budget verfügbar ist, soll eine schnelle Berechnung durchgeführt werden, die eine Entscheidungsgrundlage bietet, ob weitere Untersuchungen notwendig sind. Da die Mittelwerte der Verteilung bei größeren $n$ normalverteilt sind, soll das aufgrund der Verteilung der Mittelwerte entschieden werden. Die damals gezogene Stichprobe (gleiches $n$) hatte $\overline X_o = 3.9$ und $\sigma_o^2 = 2.1^2$

Für die gezogene Stichprobe gilt $\hat \mu = 3.795043$. Sie können davon ausgehen, dass $\sigma_o^2$ und $\sigma_n^2$ gleuch sind.

Da es viele bei dieser Berechnung viele Unsicherheiten gibt, soll $\alpha = 0.2$ verwendet werden. Falls die Nullhypothese verworfen wird, folgen weitere Untersuchungen.

Muss der/die Verantwortliche weitere Untersuchungen einleiten?

Es werden folgende Hypothesen für die Verteilung der Mittelwerte verwendet: 

- $H_0: \mu = 3.9$

- $H_1: \mu < 3.9$

Laut dem Zentralen Grenzwertsatz, der hier zum Einsatz kommen kann, weil $n = 506 \geq 30$ ist, sind die Mittelwerte einer solchen Stichproche $N(\mu, \sigma^2 / \sqrt n)$ verteilt. 

```{r, results='markup'}
# z-Wert
(mean(Boston$dis) - 3.9) / (2.1 / sqrt(506))
qnorm(0.2)
```

Der kritische Wert ist $-0.8416212$. Da die Rejection Region sich auf der linken Seite des kritischen Wertes ist und der z-Wert kleiner ist, wird die Nullhypothese verworfen. Es sollten weitere Untersuchungen angestellt werden.

</div>